【裁判字號】    99,消債清,109
【裁判日期】    990812
【裁判案由】    清算事件
【裁判全文】
台灣台中地方法院民事裁定  99年度消債清字第109號
    聲  請  人
    即  債務人  乙○○
    相  對  人
    即  債權人  台新國際商業銀行股份有限公司
                （含原「慶豐商業銀行股份有限公司」信用卡）
    法定代理人  甲○○
    相  對  人
    即  債權人  國泰世華商業銀行股份有限公司
    法定代理人  丙○○
    代  理  人  壬○○
    相  對  人
    即  債權人  澳商澳盛銀行集團股份有限公司台北分公司
                （原「荷商荷蘭銀行股份有限公司台北分公司」）
    法定代理人  子○○
    相  對  人
    即  債權人  香港商香港上海匯豐銀行股份有限公司
                （原「中華商業銀行股份有限公司」）
    法定代理人  戊○○
    相  對  人
    即  債權人  萬泰商業銀行股份有限公司
    法定代理人  丑○○
    相  對  人
    即  債權人  日盛國際商業銀行股份有限公司
    法定代理人  庚  ○
    相  對  人
    即  債權人  台中商業銀行股份有限公司
    法定代理人  癸○○
    相  對  人
    即  債權人  永豐商業銀行股份有限公司
                （含「永豐信用卡股份有限公司」）
    法定代理人  丁○○
    代  理  人  己○○
    相  對  人
    即  債權人  中國信託商業銀行股份有限公司
    法定代理人  辛○○○○
    相  對  人
    即  債權人  匯誠第二資產管理股份有限公司
                （原「慶豐商業銀行股份有限公司」）
    法定代理人  王裕南
上列當事人聲請消費者債務清理事件，本院裁定如下：
    主      文
債務人乙○○自中華民國99年 8月12日16時起開始清算程序，並
同時終止清算程序。
    理      由
一、按更生方案未依消費者債務清理條例第59條、第60條規定可
    決時，除有該條例第64條規定之情形外，法院應以裁定開始
    清算程序，消費者債務清理條例第61條定有明文。又法院開
    始清算程序之裁定，應載明其年、月、日、時，並即時發生
    效力；債務人之財產不敷清償清算程序之費用時，法院應裁
    定開始清算程序，並同時終止清算程序，同條例第83條第 1
    項、第85條第1項分別定有明文。
二、經查：
  (一)本件債務人聲請更生，前雖經本院於99年 5月11日裁定開始
    更生程序在案，惟債務人所提之更生方案，卻未能依消費者
    債務清理條例第59條、第60條規定獲得債權人會議之可決｛
    到場之債權人台新國際商業銀行股份有限公司、國泰世華商
    業銀行股份有限公司、萬泰商業銀行股份有限公司、日盛國
    際商業銀行股份有限公司、永豐信用卡股份有限公司、中國
    信託商業銀行股份有限公司、澳商澳盛銀行集團股份有限公
    司台北分公司（原「荷商荷蘭銀行股份有限公司台北分公司
    」）、匯誠第二資產管理股份有限公司（原「慶豐商業銀行
    股份有限公司」）均表示不同意，另豐（台灣）商業銀行
    股份有限公司（原「香港商香港上海匯豐銀行股份有限公司
    」）、台中商業銀行股份有限公司則以具狀表示不同意｝。
    而聲請人於99年 7月21日所提正式更生方案，對積欠之新臺
    幣(下同）2,225,278元債務，僅願分8年96期每月償還7,000
    元，合計672,000元，償還百分之30.20之債務，清償比例顯
    然過低。
  (二)矧，依債權人所提出債務人之前之消費明細觀之，債務人消
    費內容為代償債務｛90年11月19日65,199元、91年 8月29日
    300,000元、92年 7月28日50,000元、92年11月18日117,900
    元、94年2月3日115,000元、94年2月 4日280,000元、94年2
    月18日90,000元｝、直銷｛中妘生物科技公司5,140元、5,2
    60元 、17,840元、5,430元、17,770元、24,800元、30,620
    元、2,500元、27,740元、5,940元、5, 490元、23,610元、
    6,500元、9,020元、8,250元、14,090元、8,340元、24,490
    元、6,300元、10,910元、22,030元 ｝、保險｛蘇黎世人壽
    、蘇黎世產物、保誠人壽｝、預借現金｛91年2月6日25,000
    元、91年6月12日50,000元、92年2月70,0 00元、92年4月2,
    000元、92年5月40,000元、92年6月59,000元、92年7月100,
    000元、92年8月75,000元、92年9月7,000元、92年10月34,0
    00元、92年11月3,000元、92年12月34,00 0元、93年1月3,0
    00元、93年3月122,000元、93年4月76,000元、93年5月72,0
    00元、93年6月20,000元、93年7月48,000元、93年8月35,00
    0元、93年9月29,500元、93年9月2,000元、93年10月36,000
    元、93年11月16,000元、93年12月15,000元、94年1月13,00
    0元、94年2月45,000元、94年3月197,000元、94年4月60,00
    6元、94年5月22,000元、94年6月29,006元、94年7月19,006
    元、94年8月23,006元、94年9月14,006元、94年10月21,006
    元、94年11月13,000元、94年12月20,000元、95年1月5,000
    元、95年2月3,000元｝、信用貸款｛92年11月 7日80,000元
    、93年11月5日350,000元｝、服飾｛The me草屯店、衣蝶穿
    衣坊、般品服飾名店、香港捷時須易公司、一六八服飾店、
    名哥牛仔屋、尚諾奈服飾店、狂野牛仔屋、亞君服飾行、三
    七二十衣、鞋之舖皮鞋店、駭客衣鞋苑、B2草屯店、雅凡皮
    飾、衣之蝶服飾店、小香港精品服飾、喬富服飾名店、紫衣
    裳專櫃服飾店、奇農服飾｝、銀樓｛金瑞成銀樓 5,620元｝
    、電視購物｛東森購物、東森得易購｝、美容｛艾麗專業髮
    型設計、鴻興美容美髮百貨行、姿王髮廊｝、航空｛華信航
    空｝、百貨｛中友百貨、衣蝶台中、新光三越百貨、TIGER
    CITY｝、其他｛政峰公司、竹影公司、伍盈貿易公司、天籟
    洋行、東美飾品、好又多娛樂公司、東妮精品百貨、普威專
    賣店、雅虎國際資訊、台灣形穎公司、台灣大哥大、紅番運
    動休閒用品社、寬宏藝術工作室、CHUNGU N INTERNATIONAL
    （91年2月21日11,480元、91年7月31日12,980元）｝（小額
    未列計）等，而其每月消費額度時有逾越薪資總額之情事，
    此有債權人提出之消費帳明細及本院製作之消費明細表（進
    行單）附卷可稽，如是上述消費性質非生活必要之支出，而
    係奢侈、浪費之性質，故難認債務人之更生方案條件係屬公
    允。
  (三)從而，本件自不符合得由法院逕以裁定認可更生方案之要件
    。
三、再查，依據債務人所提財產及收入狀況說明書所載，其並無
    財產，再參酌本件清算程序之規模，堪認債務人之財產應不
    敷清償清算程序之費用，爰依上開規定裁定開始本件清算程
    序，並同時終止清算程序。
中    華    民    國    99    年    8     月    12    日
                  民事庭法  官    顏世傑
上為正本係照原本作成
「開始清算程序」之裁定不得抗告，如不服「同時終止清算程序
」之裁定，應於裁定送達後10日內，以書狀向本院提出抗告，並
繳納抗告費新臺幣1000元。
中    華    民    國    99    年    8     月    12    日
                        書記官    陳麗

司法院資訊處製作；財團法人民間司法改革基金會備份。
